臺灣橋頭地方法院刑事裁定　
111年度聲字第428號
聲  請  人  
即被告配偶  陳冠蓁
被      告  謝開麒



上列聲請人因被告違反貪污治罪條例案件，聲請交付法庭錄音光
碟，本院裁定如下：
    主  文
聲請人於繳納相關費用後，准予轉拷交付如附表所示之法庭錄音
光碟，並就所取得之錄音內容不得散布、公開播送、再為轉拷，
或為非正當目的之使用。 
其餘聲請駁回。
    理  由
一、聲請意旨略以：聲請人陳冠蓁（下稱聲請人）為本院109年
    度軍訴字第2號違反貪污治罪條例案件被告謝開麒之配偶，
    欲為被告謝開麒聲請再審，請准予繳納費用後交付如附表所
    示被告謝開麒在本院109年度軍訴字第2號案件中歷次開庭之
    錄音光碟及被告謝開麒因該案接受廉政署人員詢問、檢察官
    訊問之錄音影光碟等語。
二、聲請交付如附表所示本院109年度軍訴字第2號案件審理中開
    庭錄音光碟部分：
  ㈠按當事人及依法得聲請閱覽卷宗之人，因主張或維護其法律
    上利益，得於開庭翌日起至裁判確定後6個月內，繳納費用
    聲請法院許可交付法庭錄音或錄影內容。法院組織法第90條
    之1第1項前段定有明文。另按為受判決人之利益聲請再審，
    得由受判決人之法定代理人或配偶為之。刑事訴訟法第427
    條第1項第3款亦有明文。
　㈡經查，本院109年度軍訴字第2號判決上訴後，迭經臺灣高等
    法院高雄分院（下稱高雄高分院）、最高法院審理，被告謝
    開麒遭處之罪刑於民國111年1月5日確定，此有被告謝開麒
    之臺灣高等法院被告前案紀錄表在卷可查，是聲請人聲請交
    付本院開庭錄音光碟，係於上揭法定期間內為之；又聲請人
    為被告謝開麒之配偶，有聲請人之個人基本資料查詢結果1
    份在卷可佐，其主張為被告謝開麒之利益，欲就上開刑事案
    件聲請再審，因而聲請繳納費用後交付如附表所示本院109
    年度軍訴字第2號刑事案件歷次程序之開庭錄音光碟，業已
    大致釋明有維護其配偶即被告謝開麒欲就本案聲請再審之法
    律上利益，為保障聲請人作為再審聲請權人之利益，應認其
    係屬法院組織法第90條之1第1項前段所指之依法得聲請閱覽
    卷宗之人，另本院經核確有必要且係於法定期限內為之，亦
    無法定不應許可之情形，依上開說明，應予准許，爰裁定於
    繳納相關費用後，准予交付如附表所示法庭錄音光碟，另依
    法院辦理聲請交付法庭錄音錄影內容應行注意事項第6點規
    定、法庭錄音錄影及其利用保存辦法第8條相關規定，上開
    交付之法庭錄音光碟，持有該法庭錄音內容之人，就取得之
    錄音內容不得散布、公開播送、再為轉拷或非正當目的使用
    ，特此敘明。
三、聲請交付被告謝開麒於廉政署人員詢問、偵查中檢察官訊問
    時之錄音影光碟部分：
  ㈠另法院組織法第90條之1所定之法庭錄音、錄影，係指法院內
    開庭所為之錄音、錄影；警詢、偵查、調解程序或其他非關
    法庭開庭所為之錄音、錄影，均不屬之，法院辦理聲請交付
    法庭錄音錄影內容應行注意事項第1項定有明文。是偵查庭
    之偵訊錄音錄影光碟部分，應屬刑事訴訟法第33條所定「檢
    閱卷宗及證物」及法院辦理刑事被告聲請付與卷宗證物影本
    作業要點第2條第2項所定「複製電磁紀錄」之範疇，而非屬
    「法院內開庭所為之錄音、錄影」，揆諸前開說明，此部分
    並無從適用法庭錄音錄影及其利用保存辦法而聲請法院交付
    。又按聲請再審，由判決之原審法院管轄，判決之一部曾經
    上訴，一部未經上訴，對於各該部分均聲請再審，而經第二
    審法院就其在上訴審確定之部分為開始再審之裁定者，其對
    於在第一審確定之部分聲請再審，亦應由第二審法院管轄之
    。判決在第三審確定者，對於該判決聲請再審，除以第三審
    法院之法官有第420條第1項第5款情形為原因者外，應由第
    二審法院管轄之，刑事訴訟法第426條定有明文。而以聲請
    再審為理由，聲請閱覽卷宗之目的既在聲請再審，救濟之對
    象為確定判決，則該等閱覽卷宗聲請之管轄法院，自應為聲
    請再審時之管轄法院。
  ㈡查聲請人欲聲請再審之上揭案件，即被告謝開麒所犯違反貪
    污治罪條例之案件，本院109年度軍訴字第2號判決，經檢察
    官全部上訴，復經高雄高分院撤銷改判始確定，此有被告謝
    開麒之臺灣高等法院被告前案紀錄表及相關判決在卷可參，
    則聲請人欲聲請再審之上揭案件，依刑事訴訟法第426條規
    定，該聲請再審之管轄法院，應為高雄高分院。則依上揭說
    明，本件以上開事由聲請閱覽卷證之管轄法院，亦當為高雄
    高分院，是聲請人就被告謝開麒於廉政署人員詢問、偵查中
    檢察官訊問時之錄音影光碟，誤向本院提出聲請，本院自應
    予駁回。
四、依刑事訴訟法第220 條，裁定如主文。
中　　華　　民　　國　　111 　年　　5 　　月　　19　　日
　　　　　　　　　 刑事第七庭　審判長法　官　周佑倫
　　　　　　　　　　　　　　　　　　 法　官　蔡宜靜
　　　　　　　　　　　　　　　　　　 法　官　黄筠雅
以上正本證明與原本無異。
如不服本裁定，應於收受送達後5 日內向本院提出抗告狀。
中　　華　　民　　國　　111 　年　　5 　　月　　19　　日
                                     書記官  賴朱梅
附表：
編號 法院/案號 開庭日期（民國） 庭別 1 本院109年度軍訴字第2號 109年6月19日 準備程序 2 本院109年度軍訴字第2號 109年7月24日 審判程序